臺灣雲林地方法院刑事判決
111年度智易字第7號
公  訴  人  臺灣雲林地方檢察署檢察官
被      告  蔡富安


上列被告因違反商標法案件，經檢察官提起公訴（111年度偵字
第1121號），被告於準備程序就被訴事實為有罪之陳述，經本院
合議庭裁定由受命法官獨任行簡式審判程序，判決如下：
    主  文
乙○○犯商標法第九十七條之意圖販賣而陳列侵害商標權之商品罪
，處拘役參拾日，如易科罰金，以新臺幣壹仟元折算壹日。
扣案如附表所示之物均沒收。
    事  實
一、乙○○明知如附表所示註冊審定號之各商標，係如附表所示各
    商標權人向經濟部智慧財產局申請註冊核准登記而取得商標
    權，指定使用附表各商品服務類別之商品，現均仍在商標權
    期間，未經如附表所示各商標權人之授權或同意，不得於同
    一或類似商品使用相同或近似之註冊商標，或販賣、意圖販
    賣而持有、陳列上開商標圖樣之商品，竟基於意圖販賣而陳
    列侵害商標權商品之犯意，於民國110年2月23日前某日起至
    110年2月23日15時56分許為警搜索時止，在雲林縣○○鎮○○路
    000號對面之選物販賣機店內之某1台選物販賣機內，公開陳
    列不詳來源如附表所示之商品，供不特定人投幣操作機器手
    臂夾取選購。嗣經警於110年2月23日15時56分許持搜索票至
    上址執行搜索，扣得如附表各編號所示之商品，經鑑定係屬
    仿冒商標商品，始悉上情。
二、案經德商阿迪達斯公司訴由內政部警政署保安警察第二總隊
    移送臺灣雲林地方檢察署檢察官偵查起訴。
    理  由
一、程序方面：
    本案被告乙○○所犯之罪，非死刑、無期徒刑、最輕本刑為3
    年以上有期徒刑之罪，或高等法院管轄第一審之案件，被告
    於準備程序中，就前揭被訴事實為有罪之陳述，經告以簡式
    審判程序之旨，並聽取被告與公訴人之意見後，本院爰依刑
    事訴訟法第273條之1第1項規定，裁定本案行簡式審判程序
    。
二、證據名稱
  ㈠告訴人阿迪達斯公司之商標單筆詳細報表2份、鑑定報告書2
    份、委任狀2份、刑事告訴狀1份（警卷第53至60、63至69頁
    ）。
  ㈡被害人台灣耐基商業有限公司110年3月29日函、經濟部智慧
    財產局商標資料檢索服務、產品鑑定書、查扣物品估價表、
    檢視書各1份（警卷第83至89頁）。
  ㈢被害人美商第四章股份有限公司委任書、商標單筆詳細報表
    、冠群國際專利商標聯合事務所鑑定意見書各1份（警卷第7
    1至81頁）。
  ㈣被害人美商昂德亞摩公司委任狀、恒鼎知識產權代理有限公
    司證明書、鑑定能力證明書各1份（警卷第91至95頁）。
  ㈤本院110年度聲搜字第90號搜索票、內政部警政署保安警察第
    二總隊搜索扣押筆錄、扣押物品目錄表各1份（警卷第31至4
    1頁）。
  ㈥搜索時現場蒐證及扣押物照片1份（警卷第43至47、51、61、
    97至99頁）。
  ㈦通聯調閱查詢單1份（警卷第49頁）。
  ㈧被告之供述（警卷第5至17頁，偵卷第25至29頁，本院卷第65
    、72、74頁）
三、論罪科刑
  ㈠核被告所為，係犯商標法第97條第1項之意圖販賣而陳列侵害
    商標權之商品罪，被告意圖販賣而持有侵害商標權之商品之
    低度行為，為陳列之高度行為所吸收，不另論罪。
  ㈡被告自110年2月23日前某日起，至110年2月23日為警查獲時
    止，所為侵害商標權之行為，顯係基於單一犯意，在密接時
    間、地點持續為之，各行為間之獨立性極為薄弱，依社會通
    念難以強行分開，在刑法評價上，視為一個行為之接續施行
    予以評價，較為合理，應屬接續犯，僅論以一罪。又被告以
    一行為同時侵害多數商標權之法益，為想像競合犯，應依刑
    法第55條之規定，應以一意圖販賣而陳列侵害商標權之商品
    罪處斷。
  ㈢爰審酌被告透過選物販賣機台陳列侵害商標權之商品，顯缺
    乏尊重他人商標權之觀念，非但破壞商品交易秩序，減損商
    標所表彰之功能，亦造成商標權人受有損害，行為實屬不該
    ，惟念被告坦承犯行，並與部分告訴人即阿迪達斯公司和解
    並給付賠償金，有阿迪達斯公司代理人刑事陳報㈠狀、和解
    契約書（見本院卷第53、55頁）在卷可憑，兼衡被告無前科
    ，素行良好，被告自陳為國中畢業，已婚，尚需扶養2名未
    成年子女，受僱從事餐飲工作，月薪約新臺幣3萬元，與家
    人同住等一切情狀，量處如主文所示之刑，並諭知易科罰金
    之折算標準。
四、沒收
  ㈠按侵害商標權、證明標章權或團體商標權之物品或文書，不
    問屬於犯罪行為人與否，沒收之，商標法第98條定有明文。
    扣案之如附表各編號所示之物，係本案侵害商標權之物品，
    業經本院認定如前，不問屬於犯罪行為人與否，均應依商標
    法第98條之規定，宣告沒收之。
  ㈡按犯罪所得，屬於犯罪行為人者，沒收之，刑法第38條之1第
    1項前段定有明文。查本件雖扣案新臺幣200元，惟被告稱投
    幣不一定會夾到，也不知道夾到何種商品，因為裡面還有其
    它商品等語（本院卷第65至66頁），檢察官也未起訴被告非
    法販賣仿冒商標商品，卷內亦乏證據證明被告就此獲有所得
    ，無從予以宣告沒收、追徵，附此敘明。
據上論斷，應依刑事訴訟法第273條之1第1項、第299條第1項前
段，商標法第97條第1項、第98條，刑法第11條、第55條、第41
條第1項前段，判決如主文。
本案經檢察官甲○○提起公訴，檢察官顏鸝靚到庭執行職務。
中　　華　　民　　國　　111 　年　　8 　　月　　 1　　日
                  刑事第四庭  法  官  張恂嘉
以上正本證明與原本無異。
如不服本判決應於收受判決後 20 日內向本院提出上訴書狀，並
應敘述具體理由；其未敘述上訴理由者，應於上訴期間屆滿後
20 日內向本院補提理由書（均須按他造當事人之人數附繕本）
。「切勿逕送上級法院」。
　  　　　　　　　　　　　   書記官　張宏清
中　　華　　民　　國　　111 　年　　8 　　月　　2 　　日
附錄論罪科刑法條全文：
商標法第97條
販賣或意圖販賣而持有、陳列、輸出或輸入他人所為之前二條第
一項商品者，處一年以下有期徒刑、拘役或科或併科新臺幣五萬
元以下罰金。
前項之行為透過電子媒體或網路方式為之者，亦同。
附表：
編號 商標權人 查扣物品 數量 商標註冊/審定號 類別 1 德商阿迪達斯公司  仿冒Adidas商標吊飾 72 00000000號 54類 2  仿冒Adidas商標紙盒 31 00000000號 55類 3 耐克國際股份有限公司 仿冒NIKE商標吊飾 50 00000000號 9類 4  仿冒NIKE商標紙盒 30 00000000號 9類 5 美商昂德亞摩公司 仿冒UNDER ARMOUR商標吊飾 74 00000000號 18、28類 6  仿冒UNDER ARMOUR商標紙盒 37 00000000號 28類 00000000號 35類 7 美商第四章股份有限公司 仿冒Supreme商標吊飾 30 00000000號 14類 8  仿冒Supreme商標紙盒 14 00000000號 45類